臺北高等行政法院判決　　　　　　　　　　　　　　九十三年度簡字第一二六五號
　　原　　　告　雕鵬實業股份有限公司
　　代　表　人　甲○○董事長.
　　被　　　告　財政部臺北市國稅局
　　代　表　人　張盛和（局長）
　　訴訟代理人　戊○○
右當事人間因營利事業所得稅事件，原告不服財政部中華民國九十二年六月十六日台
財訴字第○九二○○○九八四八號訴願決定（案號：第00000000號），提起
行政訴訟。本院判決如左：
　　主  文
訴願決定及原處分（復查決定）均撤銷。
訴訟費用由被告負擔。
　　事  實
一事實概要：原告民國（下同）八十六年度營利事業所得稅結算申報，涉嫌虛報郭于
  正之薪資支出新台幣（下同）四○○、○○○元，短報所得額四○○、○○○元，
  逃漏稅額九九、九九九元，案經被告查獲，取具檢舉書及免扣繳憑單附案佐證，審
  理違章成立，除核定補徵所得稅額九九、九九九元外，並依所得稅法第一百十條第
  一項規定按所漏稅額處一倍之罰鍰計九九、九○○元（計至百元止）。原告不服，
  申請復查，經被告以九十二年一月二日財北國稅法字第○九一○二三三九六七號復
  查決定，駁回其申請，提起訴願，亦遭決定駁回，原告仍未甘服，遂向本院提起行
  政訴訟。
二兩造聲明：
　(一)原告聲明：訴願決定及原處分均撤銷。
　(二)被告聲明：駁回原告之訴。
三兩造之爭點：
  原告主張其確有發放薪資予丁○○，並無虛報情事，有相關人可作證，是否可採？
  (一)原告主張：
    原告八十六年間出口原子筆，當時丁○○及其夫郭于正均在家裏為原告加工組裝
    原子筆，當年底丁○○乃提供郭于正身分資料供原告辦理薪資扣繳申報。嗣後丁
    ○○夫妻仳離，郭于正遂出具檢舉書，惟該筆薪資確實已發放予丁○○，並經其
    出面聲明屬實，確無虛報薪資情事。請通知丁○○及原告當時之送貨員工乙○○
    及會計丙○○到庭作證，以證明無虛報薪資。
  (二)被告主張：
    1.原告於辦理八十六年度營利事業所得稅結算申報時，虛報郭于正薪資四○○、
      ○○○元，案經被告查獲，有卷附檢舉書及免扣繳憑單可按，違章事實明確。
      經審理後計短報所得額四○○、○○○元，除補徵短漏所得稅九九、九九九元
      外，並按所漏稅額處以罰鍰計九九、九○○元。
    2.經核本件檢舉人郭于正，八十六年間入伍服役，未於原告公司任職，有卷附檢
      舉書可按，是原告利用郭于正名義虛列薪資，自屬明確。原告主張，實際係其
      前妻丁○○於該公司任職領薪，惟本件於復查階段經被告於九十一年十月二十
      二日，以財北國稅法字第○九○一四四一號函，請原告於九十一年十一月五日
      上午十時，提示支付丁○○薪資流程，出勤紀錄等，以證明有僱用及支付系爭
      薪資之事實，有卷附掛號回執可按，惟逾期原告仍未提示上述資金流程等文據
      供核。難謂丁○○確於原告公司任職領薪之事實，是原核定洵無違誤。原告空
      言主張，所訴殊無足採。至於原告訴稱本件係辦理薪資扣繳申報時，誤將郭于
      正列為薪資所得人乙節，自可提示有關證明文件，向被告所轄稽徵所辦理扣繳
      憑單更正，如獲核准後，本件得再循更正程序辦理，併予陳明。
　　理  由
一本件原分案號為九十二年度訴字第○三六六二號，嗣經查明，原告僅對九九、九九
  九元之稅額及九九、九○○元之罰鍰起訴涉訟，合計未逾二十萬元，屬簡易程序案
  件，應改分「簡」案號，適用簡易程序進行，合先說明。
二按「營利事業所得之計算，以其本年度收入總額減除各項成本費用、損失及稅捐後
  之純益額為所得額。」為所得稅法第二十四條第一項所明定。次按「費用及損失，
  未經取得原始憑證，或經取得而記載事項不符者，不予認定。」亦為營利事業所得
  稅查核準則第六十七條第一項所規定。次按「納稅義務人已依本法規定辦理結算申
  報，但對依本法規定應申報課稅之所得額有漏報或短報情事者，處以所漏稅額兩倍
  以下之罰鍰。」為所得稅法第一百十條第一項所明定。
三本件原告八十六年度營利事業所得稅結算申報，涉嫌虛報郭于正之薪資支出四○○
  、○○○元，短報所得額四○○、○○○元，逃漏稅額九九、九九九元，案經被告
  查獲，取具檢舉書及免扣繳憑單附案佐證，審理違章成立，除核定補徵所得稅額九
  九、九九九元外，並依所得稅法第一百十條第一項規定按所漏稅額處一倍之罰鍰計
  九九、九○○元（計至百元止）。原告不服，循序申請復查，提起訴願，均遭決定
  駁回，復起訴主張其確有發放薪資予丁○○，並無虛報情事，有相關人可作證，詳
  如其起訴狀事實欄所載理由等語。
四惟按行政程序法第九條規定：「行政機關就該管行政程序，應於當事人有利及不利
  之情形，一律注意。」又「認定事實，須憑證據，不得出於臆測，此項證據法則，
  自為行政訴訟法所適用。」最高行政法院（八十九年七月一日改制前為行政法院）
  六十一年判字第七十號著有判例可資參照。本件被告認定原告八十六年度營利事業
  所得稅結算申報，涉嫌虛報郭于正之薪資四○○、○○○元，無非以郭于正之檢舉
  書謂其八十六年間入伍服役及各類所得扣繳憑單等資為論據，固非無見。然原告訴
  稱：原告八十六年間出口原子筆，當時丁○○及其家人在家裏為原告加工組裝原子
  筆，年底依丁○○提供其夫郭于正身分資料，供原告辦理扣繳憑單，嗣丁○○與其
  夫離婚，郭于正遂提出檢舉，惟原告確有發放薪資予丁○○，沒有虛報薪資等語。
  丁○○亦出具聲明書附原處分卷，表明八十六年間在家中為原告做原子筆組裝工作
  ，有收到薪資四十萬元，及提供其夫郭于正身分資料報稅。又證人即原告當時之送
  貨員乙○○亦到庭證稱：有送貨到丁○○家，扣繳憑單一戶只列報一個。另原告當
  時會計丙○○證稱：丁○○家誰在做組裝工作，伊不清楚，但原告公司只列報郭于
  正之扣繳憑單。原告所訴與上開證人之證述情節，經核相符，且原告當年之營業收
  入總額多達三千餘萬元，有營利事業所得稅結算申報書及核定通知書附原處分卷可
  憑，依理應無虛報四十萬元薪資之必要，原告九十一年十二月十二日亦曾向被告所
  屬大安稽徵所申請更正前述四十萬元薪資所得人為丁○○，亦有該更正申請書附卷
  可按，從而原告之主張，尚非不能採信，被告認定原告虛報郭于正之薪資四十萬元
  ，核定補稅九九、九九九元，並處罰鍰九九、九○○元，揆諸上開說明，自屬可議
  ，訴願決定，予以維持，亦嫌疏略，原告執以指摘，非無理由，自應由本院將訴願
  決定及原處分（復查決定）均予撤銷，由被告另為適法之處分，以昭折服。
五據上論結，本件原告之訴為有理由，依行政訴訟法第二百三十六條、第九十八條第
  三項前段，判決如主文。
中　　　華　　　民　　　國　　九十三　　年　　 十一 　　月　　 十五 　　日
                　　 臺 北 高 等 行 政 法 院   第 四 庭
                                               法  　官  　黃本仁
右為正本係照原本作成。
本件以訴訟事件所涉及之法律見解具有原則性者為限，始得於本判決送達後二十日內
向本院提出上訴狀並表明上訴理由，如已於本判決宣示後送達前提起上訴者，應於判
決送達後二十日內補具上訴理由（均按他造人數附繕本），且經最高行政法院許可後
方得上訴。
中　　　華　　　民　　　國　　九十三　　年　　 十一 　　月　　 十七 　　日
            　　　　　　　　　  　             書 記 官  　姚國華
